最　高　行　政　法　院　裁　定
　　　　　　　　　　　　　　　　　　 96年度裁字第02207號
上　訴　人　甲○○
被 上訴 人　彰化縣永靖鄉公所
代　表　人　乙○○
上列當事人間因耕地三七五租約事件，上訴人對於中華民國95年
3月8日臺中高等行政法院95年度訴字第00009號判決，提起上訴
，本院裁定如下：
　　主  文
上訴駁回。
上訴審訴訟費用由上訴人負擔。
　　理  由
一、按對於高等行政法院判決之上訴，非以其違背法令為理由，
    不得為之，行政訴訟法第242條定有明文。同法第243條第1
    項規定，判決不適用法規或適用不當者，為違背法令；而判
    決有第243條第2項所列各款情形之一者，其判決當然違背法
    令。又提起上訴，應以上訴狀表明上訴理由並應添具關於上
    訴理由之必要證據，復為同法第244條第1項第4款及第2項所
    明定。準此，當事人提起上訴，如以原判決有行政訴訟法第
    243條第1項不適用法規或適用法規不當為理由時，其上訴狀
    或理由書應有具體之指摘，並揭示該法規之條項或其內容；
    若係成文法以外之法則，應揭示該法則之意旨；倘為司法院
    解釋、或本院之判例，則應揭示該判解之字號或其內容。如
    以原判決有第243條第2項所列各款情形之當然違背法令為理
    由時，其上訴狀應揭示合於該款之事實。上訴狀或理由書如
    未依此項方法表明，或其所表明者，顯與上開法條規定之情
    形不相合時，即難認為已對高等行政法院判決之違背法令有
    具體之指摘，其上訴自難認為合法。
二、上訴意旨除援用原審主張外，並補稱略謂：耕地租佃委員會
    作成不予調整之評議，自與對於上訴人之請求予以駁回無異
    ，故屬消極之行政處分。其將結果送請縣市政府評定，無非
    與將其拒絕上訴人之請求報告其上級機關無異，故此應為被
    上訴人之處分，原判決謂非行政處分，自有違誤。依本院84
    年度判字第02048號判決及88年度判字第01294號判決之意旨
    ，因被上訴人94年9月27日永鄉民字第0940010544號函已造
    成上訴人對於系爭耕地無法依地租率予以調整之損害，故被
    上訴人94年9月27日永鄉民字第0940010544號函自為行政處
    分。原判決又以：耕地三七五減租條例（下稱減租條例）僅
    規定耕地全年收穫總量之評定程序，當事人僅於評定後有所
    不服才得提起行政救濟，尚非得據此而請求評議，而為上訴
    人敗訴之判決。惟查，減租條例既明文規定，作物正產品全
    年收穫總量由耕地租佃委員會評議，則被上訴人自應依法予
    以每年評議，其應為而不為，即已造成上訴人之損害。減租
    條例又未限制人民不得申請評議，則於被上訴人未依法評議
    而造成上訴人之損害時，上訴人自得依法申請評議並請求所
    受之損害賠償等語。經核其上訴意旨所陳各節，無非就原判
    決已詳予論述者，以其一己歧異之法律見解，指摘原判決違
    誤，並未指明原判決有何不適用法規或適用法規不當或違背
    司法院解釋、或本院判例情事，所引本院84年度判字第2048
    號、88年度判字第1294號判決並非判例，且係就負擔處分所
    為之論斷，與本件情形不同，揆諸首揭說明，難認為對高等
    行政法院判決之如何違背法令已有具體之指摘，其上訴為不
    合法，應予駁回。
四、依行政訴訟法第249條第1項前段、第104條、民事訴訟法第9
    5條、第78條，裁定如主文。
中　　華　　民　　國　　96　　年　　9　　 月　　27　　日
                  第四庭審判長法  官　鍾　耀　光
                              法  官  鄭  忠  仁
                              法  官　王　德　麟
                              法  官　黃　清　光
                              法  官　吳　慧　娟
以  上  正  本  證  明  與  原  本  無  異
中　　華　　民　　國　　96　　年　　9　　 月　　27　　日
　　　　　　　　　　　　　　　書記官　阮　桂　芬
